【裁判字號】    99,訴,1936
【裁判日期】    991022
【裁判案由】    確認股票債權存在等
【裁判全文】
臺灣臺中地方法院民事裁定              99年度訴字第1936號
原      告  臺灣新光商業銀行股份有限公司
法定代理人  甲○○
訴訟代理人  乙○○
            戊○○
被      告  永豐金證券股份有限公司中盛分公司
法定代理人  丙○○
訴訟代理人  己○○
被      告  丁○○
上列當事人間因請求確認股票債權存在等事件，本院裁定如下：
    主  文
本件於本院九十九年度訴字第二０四七號債務人異議之訴事件民
事訴訟終結前，停止訴訟程序。
    理  由
一、按訴訟全部或一部之裁判，以他訴訟之法律關係是否成立為
    據者，法院得在他訴訟終結前以裁定停止訴訟程序，民事訴
    訟法第182條第1項定有明文。
二、查本件原告主張其對被告丁○○有債權存在，向本院對被告
    丁○○聲請強制執行（99年度司執字第49376號），因被告
    丁○○在被告永豐金證券股份有限公司中盛分公司（下稱永
    豐金公司）處有股票債權，原告乃對前開股票債權聲請強制
    執行，經本院執行處於民國99年7月7日核發扣押命令，然被
    告永豐金公司於前開扣押命令到達後，仍將部分股票逕為移
    轉，爰依強制執行法第120條規定，提起本件訴訟，請求：
    (一)確認本院99年7月7日所發99年度司執卯字第49376號扣押
    命令到達被告永豐金公司處時，被告永豐金公司對於被告丁
    ○○開立之證券委託帳戶內有晶豪科30,000股、鈺創科技
    240,000股之代保管股票債權存在。及(二)被告永豐金公司應
    給付被告丁○○新臺幣（下同）1,205,944元，及自87年3月
    24日起至清償日止，按年息百分之10.3計算之利息，暨按上
    開利率百分之20計算之違約金及前次不足違約金54,816元，
    並由原告代收取等語。然本件原告係以臺灣嘉義地方法院87
    年7月4日嘉院松民執弘字第4090號債權憑證聲請強制執行，
    並依強制執行法第120條規定提起本件訴訟，而本件被告丁
    ○○則就上開執行名義否認本件原告對其有債權存在，而對
    本件原告提起債務人異議之訴，該訴訟現由本院99年度訴字
    第2047號債務人異議之訴事件審理中，經本院依職權調閱前
    開卷宗查核屬實。則本件原告得否對本件被告丁○○聲請強
    制執行，有待本院99年度訴字第2047號債務人異議之訴事件
    確定，而此為本件訴訟之先決問題，揆諸首揭規定，本院認
    有裁定停止本件民事訴訟程序之必要。
三、依首開法條裁定如主文。
中    華    民    國    99    年    10    月    22    日
                  民事第三庭    審判長法  官  許秀芬
                                      法  官  林慧貞
                                      法  官  黃佳琪
正本係照原本作成。
如不服本裁定應於送達後10日內向本院提出抗告狀，並繳納抗告
費新臺幣1,000元。
中    華    民    國    99    年    10    月    22    日
                                      書記官

司法院資訊處製作；財團法人民間司法改革基金會備份。
